臺灣高等法院刑事判決　　　　　　　　95年度上訴字第4154號
上　訴　人
即　被　告　甲○○
指定辯護人　本院公設辯護人王永炫
上列上訴人因違反毒品危害防制條例案件，不服臺灣台北地方法
院95年度訴緝字第71號，中華民國95年10月19日第一審判決（起
訴案號：臺灣台北地方法院檢察署93年度偵字第8466號），提起
上訴，本院判決如下：
    主  文
原判決撤銷。
甲○○無罪。
    理  由
一、公訴意旨略以：被告甲○○於民國（下同）92年9 月間起，
    基於販賣第二級毒品安非他命之概括犯意，以0000000000號
    行動電話對外聯絡買主並約見交易之模式，連續數次在台北
    市○○路、基隆路等地，以新台幣（下同）三千元至二萬元
    不等代價，販賣數量不等之第二級毒品安非他命予王英豪，
    並於93年2月26日上午7時許，與王英豪相約在台北市○○路
    、基隆路口，以一萬八千元之代價，販售且現場交付第二級
    毒品安非他命一包（毛重十七公克）予王英豪，嗣於同年2
    月28日下午五時三十分許，為警在台北市○○區○○街8 巷
    巷口處查獲，並扣得甲○○持有之安非他命一包毛重二點九
    公克及販毒使用之行動電話二支（0000000000號及00000000
    00號）等情，因認被告涉犯毒品危害防制條例第4條第2項販
    賣第二級毒品罪嫌。
二、按犯罪事實應依證據認定之，無證據不得認定犯罪事實；又
    不能證明被告犯罪者，應諭知無罪之判決，刑事訴訟法第15
    4條第2項、第301條第1項分別定有明文。又按證據為訴訟上
    之證明，須於通常一般之人均不致有所懷疑，而得確信其為
    真實之程度者，始得據為有罪之認定，倘其證明尚未達到此
    一程度，而有合理之懷疑存在時，即無從為有罪之確信，應
    為無罪之判決，最高法院著有76年臺上字第4986號判例要旨
    可資參照。公訴人認被告涉犯販賣第二級毒品罪嫌無非以證
    人王英豪之證詞、王英豪與被告行動電話之通聯紀錄，及扣
    案之毒品安非他命一包、被告之行動電話二支等為其論據。
    上訴人即被告甲○○雖未據到庭，惟據其於原審堅詞否認有
    何販賣第二級毒品安非他命犯行，辯稱：身上所攜帶之安非
    他命係供己所施用，不是要賣給王英豪，之前係伊向「阿龍
    」（即王英豪）買安非他命，不是他向伊買，是他拿一包安
    非他命要賣伊一萬八，伊身上沒錢，未向他買，後來他向伊
    借錢，伊未借他，他就不高興的離開，伊並未販賣安非他命
    予王英豪等語。
三、經查：
  (一)依證人王英豪於93年2 月28日警詢指稱：「我共向甲○○之
    男子購買安毒約五次，每次約三千元至二萬元不等，平均每
    公克約一千元至一千五百元不等」（見偵查卷27頁），但嗣
    於93年3 月28日警詢卻證述：「（你共向甲○○購買過幾次
    安非他命？）前後約3 次左右，正確時間我已忘了」（見偵
    查卷6頁），繼之於93年5月27日偵查中改稱：「上次庭訊及
    警訊均不實在，扣案之毒品是甲○○所有，暫時寄放在我家
    ，因為本來他找我合資，但我稱沒有錢，他就說先放在我這
    邊」（見93年偵字第8465號卷第43頁），足見證人王英豪前
    後所供情節不一，有嚴重瑕疵，不能採為認定犯罪之證據。
  (二)卷附之行動電話通聯紀錄（見偵查卷第10頁以下），係記載
    王英豪與被告二人於93年2 月28日所有之電話通聯紀錄，僅
    能證明該日二人有相互以行動電話聯絡之事實，並不能以此
    即推認被告有於92年9月間起至93年2月26日止，曾販賣第二
    級毒品安非他命予王英豪之事實。
  (三)警察於93年2 月28日在被告身上所查扣之安非他命一包及行
    動電話二支，亦僅能證明被告於當日持有安非他命及行動電
    話之事實，亦不能證明被告有於92年9月間起至93年2月26日
    止，曾販賣第二級毒品安非他命予王英豪之事實。
  (四)綜上所述，依檢察官所提之證據，尚無法證明被告確有於92
    年9月間起至93年2月26日止販賣第二級毒品安非他命予王英
    豪之事實。此外，查無其他積極證據足以證明被告有檢察官
    起訴之販賣第二級毒品安非他命之犯行，即不能證明被告犯
    罪，應諭知被告無罪判決。
四、原判決認定緣於93年2 月28日因王英豪為警查獲施用毒品安
    非他命，並稱毒品來源，係向被告購買，遂在警方授意之下
    ，於當日下午3 時21分起，多次以其所有之0000000000號行
    動電話與被告所持用之0000000000號行動電話聯絡，談定以
    5千元之價錢購買約3 公克之安非他命，並約定於當日下午5
    時30分許在台北市○○區○○街8 巷口附近交易毒品，嗣被
    告攜帶安非他命1 包（淨重2.6625公克）前往交易，為警當
    場查獲，並扣得安非他命1 包及被告所有行動電話二支等情
    ，而對被告論處販賣第二級毒品未遂罪刑，固非無見。惟查
    ，本件公訴人起訴被告之犯罪事實，為被告於92年9 月間起
    至93年2 月26日止，意圖營利，連續數次販賣第二級毒品安
    非他命予王英豪之事實，此部分之犯行無法證明被告犯罪，
    已如上訴，而原判決所認定被告於93年2 月28日販賣第二級
    毒品安非他命予王英豪未遂之犯行，並未據公訴人起訴，公
    訴人起訴部分既經認定不能證明被告犯罪，則與原判決論罪
    部分無連續犯之裁判上一罪可言。原審未查即予論罪處刑，
    顯有未受請求之事項予以判決之違誤。被告上訴意旨否認犯
    罪，指摘原判決不當，為有理由，自應由本院撤銷原判決，
    改諭知被告甲○○無罪之判決。
五、被告甲○○經合法傳喚，無正當理由不到庭，爰不待其陳述
    逕為判決。
據上論斷，應依刑事訴訟法第369條第1項前段、第364條、第371
條、第301條第1項，判決如主文。
本案經檢察官侯千姬到庭執行職務。
中　　華　　民　　國　　96　　年　　1 　　月　　31　　日
　　　　　　　　　刑事第十庭    審判長法　官 劉景星
　　　　　　　　　　　　　　　　　    法　官 陳博志
　　　　　　　 　 　　　　　　　　　　法　官 李春地
以上正本證明與原本無異。
檢察官如不服本判決，應於收受送達後十日內向本院提出上訴書
狀，其未敘述上訴之理由者並得於提起上訴後十日內向本院補提
理由書（均須按他造當事人之人數附繕本）。
                                      書記官 蘇秋
中　　華　　民　　國　　96　　年　　2 　　月　　5 　　日
